# 关联方认定

提问人：lv1025280320 时间：2020-06-03 10:06:00
甲是A公司法定代表人及实际控制人（占股94%），也是C公司法定代表人及实际控制人。
乙是A公司股东（占股6%），也是B公司监事，乙与甲是夫妻关系。
丙是C公司监事，也是D公司法定代表人及实际控制人。
问题：
1 、A公司与B公司是关联关系吗？
2 、A公司与D公司是关联关系吗？
3 、是或不是的法律依据是什么？

回答人：chenyiwei
1 、A和B构成关联方关系。乙对A持股6%（如果A是上市公司，一般认为已具有重大影响），同时甲乙为夫妻关系，属于关系密切的家庭成员，即B是“与A公司的实际控制人关系密切的家庭成员控制的企业”，这两条共同构成了关联方的判断依据，且相比之下后一条更重要。
2 、丙是C公司监事，对C有重大影响，同时控制D，但对A无重大影响，故A与D不是关联方。